臺灣高等法院刑事判決　　　　　　　　 93年度上易字第2103號
　　上　訴　人
　　即　被　告　甲○○
　　選任辯護人　劉君豪　律師
上列上訴人因竊盜等案件，不服台灣士林地方法院93年度易字第
479 號，中華民國93年10月28日第一審判決（起訴案號：台灣士
林地方法院檢察署93年度偵字第4133號），提起上訴，本院判決
如下：
    主  文
上訴駁回。
    事  實
一、甲○○曾於民國（下同）92年間犯竊盜罪，經台灣士林地方
    法院以92年度易字第757 號判處有期徒刑6 月確定，於93年
    2 月27日易科罰金執行完畢。詎仍不知悔改，於93年4 月25
    日晚上9 時12分許，在臺北縣汐止市○○路88巷9 號其住處
    （電話00000000號）接獲林茂盛（業經判決確定）以000000
    0000號行動電話撥打之電話，聯絡其駕駛車牌IG-6922 號自
    用小客車至臺北縣汐止市○○街39號林茂盛住處會合後，二
    人即共同意圖為自己不法之所有，由甲○○駕駛上開自小客
    車搭載林茂盛並攜帶客觀上足供凶器使用之一字螺絲起子、
    十字螺絲起子、尖嘴鉗各1 支及手電筒2 支、手套1 雙、帽
    子1 頂、口罩1 個等物，於同日晚上11時許，前往臺北縣汐
    止市○○○路447 號華慶托兒所，旋甲○○即將車停放於45
    1 號前，負責把風並準備將所竊得之物品搬運上車，林茂盛
    則攜帶及配戴上開物品，自華慶托兒所後方徒手將已鬆脫之
    安全設備鐵窗拉開攀爬踰越入內，嗣因聽見警報器作響，乃
    以尖嘴鉗剪斷線路，足以生損害於華慶托兒所負責人乙○○
    ，進而徒手竊取該托兒所負責人乙○○所有華碩牌電腦主機
    5 台、菲利普牌液晶螢幕5 台、連接器5 條、水桶1 個、剪
    刀1 支等物，得手後將該竊得之物品放置於托兒所後方停車
    場，置於自己實力支配之下，擬與甲○○將該等物品搬上IG
    -6 922號自用小客車時，為接獲勤務中心通報趕至現場之臺
    北縣政府警察局汐止派出所員警發覺逮捕。
二、案經華慶托兒所負責人乙○○訴由臺北縣政府警察局汐止分
    局報告臺灣士林地方法院檢察署檢察官偵查起訴。
    理  由
一、訊據被告甲○○（以下簡稱被告）矢口否認有前揭犯行，辯
    稱：93年4月25日晚上9時12分許林茂盛有打電話給伊，叫伊
    去載他的朋友，伊駕駛車牌IG-6922 號自用小客車去找他朋
    友後返家，嗣林茂盛再到伊住處找伊，說要去吃東西，伊乃
    開車外出，林茂盛說在其住處即華慶托兒所後面等伊，其後
    遭警查獲，始知林茂盛竊取華碩牌電腦主機5 台、菲利普牌
    液晶螢幕5台 、連接器5 條、水桶1 個、剪刀1 支等物，伊
    未在現場把風，亦不知林茂盛何時竊取。至伊車上之一字螺
    絲起子、十字螺絲起子、尖嘴鉗各1 支及手電筒2 支、手套
    1 雙、帽子1 頂、口罩1 個等物係林茂盛所有，林茂盛放在
    一個包包內云云。惟查：
(一)同案被告林茂盛於警詢供承：「我們是於93年4 月25日21時
    1 4 分，我以手機0000000000連絡甲○○（00000000）來我
    家（汐止市○○街39號）載我的，我們從25日21時起至26日
    3 時30分為警方查獲時均在一起乘坐甲○○所有之自小客車
    IG─6922。」等語，雖其於原審審理時翻異前詞，改稱：伊
    係於93年4月26日凌晨1時30分，或凌晨2、3點打電話給被告
    來載運前開物品，否認被告參與竊盜犯行云云。惟按被告以
    外之人於檢察事務官、司法警察官或司法警察調查中所為之
    陳述，與審判中不符時，其先前之陳述具有較可信之特別情
    況，且為證明犯罪事實存否所必要者，得為證據，刑事訴訟
    法第159條之2定有明文。經查：檢察官依同案被告林茂盛警
    詢時之前開陳述，於93年5月28日調得林茂盛使用000000000
    0行動電話之通聯記錄，發現同案被告林茂盛確於93年4月25
    日晚上9時12分40秒、晚上9時13分6秒，有與設於臺北縣汐
    止市○○路88巷9號甲○○住處之00000000號電話聯絡，有
    中華電信（固網市內）資料查詢、遠傳電信行動電話基本資
    料、通聯紀錄各1份在卷為憑（見偵查卷第92至100 頁），
    足見同案被告林茂盛於警詢時所為之供述較原審供述可採，
    且為證明犯罪所必要，故其於原審審理所稱係其於93年4月2
    6日凌晨1時30分，或凌晨2、3點打電話給被告來載運前開物
    品，以及被告所辯係林茂盛於前開時間叫伊出去吃飯云云，
    與事實不符，不足採信。況同案被告林茂盛供稱伊係打電話
    通知被告出來吃東西，與被告於本院辯稱係林茂盛到伊家中
    ，叫伊出去吃東西等語不符，更見情虛，自難採信。
(二)被告與同案被告林茂盛於警員高義勝到場時，均係站立於華
    慶托兒所正後方停車場，該托兒所之後門已經打開，電腦等
    物品均已搬至停車場旁之另一處等情，亦據證人即警員高義
    勝於偵查中證述無訛（見偵查卷第82至83頁），且扣案同案
    被告林茂盛自承行竊用之工具均係置放於被告駕駛之上開自
    小客車內為警查獲等情，為被告及同案被告林茂盛所不否認
    ，衡以同案被告林茂盛竊得之電腦主機等物須以車子載運始
    得離開現場等情，足見被告甲○○與林茂盛於相約見面之初
    ，即謀議共同行竊，並分擔工作，推由林茂盛行竊，被告於
    現場把風並負責搬運物，且對於同案被告林茂盛持尖嘴鉗入
    內破壞毀損警報器線路亦應有所認識，迨無疑義。
(三)被告雖辯稱：證人葉淑華曾證稱其未見有自小客車停在學校
    附近等語，且前開托兒所第一次警報器響之時間約在晚上12
    點10幾分，共響了二次，足見同案被告林茂盛著手行竊之時
    間應係晚間12時30分左右，依此推算，迄凌晨3 時30分為警
    查獲為止計經歷3 個小時，倘被告確在現場把風並搬運物品
    ，焉可能遲至3 個小時尚未將物品搬運上車？再前開托兒所
    後方停車場並非不能通行車輛，被告若意在行竊，何以未直
    接將自小客車停放於前開停車場之出入口處以方便載運物品
    ？又何以於竊盜完成後未立即將竊得物品一同搬上車？況被
    告如與同案被告林茂盛涉犯竊盜罪嫌，因未搬運上車，祇屬
    於竊盜未遂，非既遂云云。惟查：(1)被告卻係將前開自小客
    車停放於451 號前，為其所自承，且嗣亦遭警查獲，是雖證
    人葉淑華曾證稱其未見有自小客車停在學校附近等語，惟與
    前開證據不符，且證人葉淑華於接獲警民連線之訊息匆忙趕
    至案發現場後，對於案發現場外之情況疏忽注意，亦與常情
    無違，自難以其前開證詞作為有利於被告之認定。(2)同案被
    告林茂盛係於晚間11點許著手竊盜，業據其於原審供明在案
    ，辯護人稱林茂盛係於晚間12時30分許著手竊盜，尚有誤會
    ，而衡情著手竊盜之時間，與竊盜既遂之時間未必一致，參
    諸同案被告林茂盛於原審證稱其偷電腦時來回走了好幾趟等
    語，以及同案被告林茂盛因破壞托兒所防盜設施而將電腦產
    品拆解竊出，亦須耗費不少時間，是以同案被告林茂盛竊盜
    著手之始迄既遂為止，亦不無可能耗費3 個小時以上，辯護
    人執此爭辯，亦無足取。(3)被告及林茂盛未將前開自用小客
    車直接停放於托兒所停車場，以免引人側目，而利於竊盜之
    進行，與常情無違，尚難據此事由推翻前開事實之認定。(4)
    被告及同案被告林茂盛將前開贓物搬離托兒所後方停車場，
    業已移入林茂盛及被告之實力支配之下，當屬既遂而非未遂
    無疑。
(四)綜上所述，被告前開所辯，無非空言，不足採信。本案事證
    明確，被告犯行堪以認定。
二、核被告所為，係犯刑法第321 條第1 項第2 、3 款之加重竊
    盜罪及同法第354 條之毀損罪。起訴書雖認定被告竊盜部分
    構成犯刑法第321 條第2 項、第1 項第2 、3 款之加重竊盜
    未遂罪，惟實行公訴之檢察官已更正為既遂，併此敘明。被
    告與林茂盛就前開犯行，有犯意聯絡及行為分擔，為共同正
    犯。所犯上二罪間，有方法結果之牽連關係，為牽連犯，應
    從一重之加重竊盜罪論處。被告有事實欄所載前科執行情形
    ，有本院被告全國前案紀錄表在卷可憑，於五年之內再犯有
    期徒刑以上之本罪，為累犯，應依法加重其刑。本件毀損罪
    部分雖未據起訴，惟此部分已經華慶托兒所負責人乙○○提
    出告訴，有警詢筆錄為憑，且與起訴事實有牽連犯關係，屬
    裁判上一罪，為起訴效力所及，本院自應併予審理。
三、原審同此認定，因依刑法第28條、第321條第1項第2款、第3
    款、第354條、第55條、第47條、第38條第1項第2款各規定
    ，於審酌被告有竊盜等多次前科，仍以相同竊盜方法行竊，
    及其犯罪之動機、目的、攜帶兇器逾越窗戶之竊盜手段、所
    生之損害、犯罪後態度不佳等一切情狀，量處有期徒刑8 月
    ，並以扣案之一字螺絲起子一支、十字螺絲起子一支、尖嘴
    鉗一支、手電筒二支、手套一雙、帽子一頂、口罩一個等物
    品，均為同案被告林茂盛所有，供行竊犯罪所用之物，為被
    告及同案被告林茂盛於警詢、檢察官偵查中供承一致，尚堪
    採信，雖彼等於原審審理時否認供行竊之用，惟與前供不符
    ，尚難採信，該等物品應依法宣告沒收。核其認事用法，俱
    無違誤，量刑亦屬允洽。被告上訴意旨，仍執陳詞，否認犯
    罪，為無理由，應予駁回。
據上論斷，應依刑事訴訟法第368條，判決如主文。
本案經檢察官呂光華到庭執行職務。
中　　華　　民　　國　　94　　年　　3 　　月　　9 　　日
                  刑事第二十庭   審判長法  官陳貽男
                                       法  官李世貴
                                       法  官高明哲
以上正本證明與原本無異。
不得上訴。
                                       書記官李垂福
中　　華　　民　　國　　94　　年　　3 　　月　　10　　日
附錄：本案論罪科刑法條全文
刑法第321條
犯竊盜罪而有左列情形之一者，處6月以上、5年以下有期徒刑：
一、於夜間侵入住宅或有人居住之建築物、船艦或隱匿其內而犯
    之者。
二、毀越門扇、牆垣或其他安全設備而犯之者。
三、攜帶兇器而犯之者。
四、結夥三人以上而犯之者。
五、乘火災、水災或其他災害之際而犯之者。
六、在車站或埠頭而犯之者。
前項之未遂犯罰之。
刑法第354條
毀棄、損壞前二條以外之他人之物或致令不堪用，足以生損害於
公眾或他人者，處2年以下有期徒刑、拘役或5百元以下罰金。
